【裁判字號】    96,訴,1025
【裁判日期】    980701
【裁判案由】    拆屋還地等
【裁判全文】
臺灣高雄地方法院民事判決              96年度訴字第1025號
原      告  甲○○
訴訟代理人  黃韋齊律師
            林永頌律師
複代理人    張譽尹律師
被      告  癸○○
            壬○○
被      告  乙○○
訴訟代理人  柯尊仁律師
被      告  己○○
訴訟代理人  丁○○
            戊○○
被      告  辛○
上列當事人間拆屋還地等事件，本院於民國98年6月18日言詞辯
論終結，判決如下：
    主  文
被告癸○○、壬○○及乙○○應分別給付原告如附表所示之金額。
原告其餘之訴駁回。
訴訟費用由被告癸○○、壬○○、乙○○各負擔十分之一，餘由
原告負擔。
本判決第一項得假執行，被告癸○○、壬○○、乙○○如分別以
新台幣壹拾伍萬捌仟壹佰柒拾陸元、壹拾伍萬柒仟捌佰零壹元、
柒萬零玖佰參拾玖元，為原告供擔保後，得免為假執行。
原告其餘假執行之聲請駁回。
    事實及理由
一、本件被告辛○經合法通知，未於言詞辯論期日到場，核無民
    事訴訟法第386 條所列各款情形，爰依原告之聲請，就被告
    辛○部分，由其一造辯論而為判決。
二、原告主張：坐落高雄市○○區○○段8 小段299 、299 之1
    、299 之2 、299 之3 、299 之4 地號土地（下稱系爭土地
    ），係原告所有。被告癸○○現使用系爭土地上門牌號碼高
    雄市○○區○○街130 巷8 號之未保存登記建物（下稱系爭
    8 號建物），而占用系爭土地如附圖一所示A 、A1部分（面
    積合計165 平方公尺）；被告壬○○所有門牌號碼高雄市○○區○○街130 巷26號之未保存登記建物（下稱系爭26 號
    建物），占用系爭土地如附圖二所示B 、B1、B2、B3部分（
    面積合計164.61平方公尺）；被告乙○○所有門牌號碼高雄
    市○○區○○街130 巷7 號建物（下稱系爭7 號建物），占
    用系爭土地如附圖一所示A2、A3、A4部分（面積合計81平方
    公尺）被告己○○所有門牌號碼高雄市○○區○○街130 巷
    13號建物（下稱系爭13號建物），占用系爭土地如附圖一所
    示A6部分（面積合計81平方公尺）；被告辛○所有高雄市○○區○○街130 巷37號建物（下稱系爭37號建物），占用系
    爭土地如附圖二所示A 、A1、A2部分（面積合計63.28 平方
    公尺）。被告癸○○、壬○○、乙○○均無占用系爭土地之
    權限；被告己○○、辛○就系爭土地之地上權範圍分別僅有
    78.5、50平方公尺，被告己○○、辛○占用系爭土地已超出
    地上權範圍2.5 、13.28 平方公尺，此部分係屬無權占用。
    被告無權占用系爭土地，無法律上原因受有相當於租金之不
    當得利，致原告受有損害，被告應給付原告依土地申報地價
    年息百分之10計算之相當於租金之不當得利。爰依不當得利
    及侵權行為之法律關係提起本訴，請求擇一有理由判決，並
    聲明：(一)被告應給付原告如附表所示之金額。(二)願供擔保，
    請准宣告假執行。
三、被告辛○未於言詞辯論期日到庭，亦未提出書狀作何聲明或
    陳述。被告癸○○以：系爭8 號建物係台灣天香味寶廠股份
    有限公司（下稱天香味寶公司）的宿舍，現由其占有使用，
    原告請求之不當得利金額過高等語為辯；被告壬○○以：系
    爭26號建物係由天香味寶公司興建，現由其與妻子、兒子、
    媳婦及孫子等人居住使用，原告請求之不當得利金額過高等
    語為辯；被告乙○○以：系爭7 號建物與高雄市○○區○○
    街130 巷9 號建物（下稱相鄰9 號建物），均登記為高雄市
    鼓山區○○段○ ○段312 號建號，且就系爭土地有地上權，
    為被告與訴外人庚○○○分別共有，應有部分各2 分之1 ，
    被告乙○○並非無權占用系爭土地等語為辯。被告己○○以
    ：對於占用系爭土地之事實並不爭執，惟不同意原告請求計
    算至拆屋還地止之不當得利，原告請求之不當得利金額亦過
    高等語為辯。並均聲明：
    (一)原告之訴駁回。
    (二)如受不利判決，願供擔保，請准宣告免為假執行。
四、不爭執事項：
  (一)坐落高雄市○○區○○段8 小段299 、299 之1、299之2 、
    299 之3 、299 之4 地號土地，係原告所有。
  (二)系爭8 號建物座落於系爭土地，占用如附圖一所示A 、A1部
    分（面積合計165 平方公尺），現由被告癸○○占有使用。
  (三)系爭26號建物座落系爭土地，占用如附圖一所示B 、B1、B2
    、B3部分（面積合計164.61平方公尺），現由被告壬○○及
    其妻子、兒子、媳婦及孫子占有使用。
五、本件爭執事項：
  (一)原告請求被告返還不當得利有無理由？
  (二)原告得請求之金額為何？
六、得心證理由：
  (一)原告請求被告返還占用系爭土地之不當得利有無理由？
    1.按無法律上之原因而受利益，致他人受損害者，應返還其
      利益，民法第179 條前段定有明文。次按無權占有他人之
      不動產，可能獲得相當於租金之利益，為社會通常之觀念
      ，有最高法院61年台上字第1695號判例可資參照。又按稱
      地上權者，謂以在他人土地上有建築物，或其他工作物，
      或竹木為目的而使用其土地之權，民法第832 條亦有明文
      。末按數人按其應有部分，對於一物有所有權者，為共有
      人；各共有人，按其應有部分，對於共有物之全部，有使
      用收益之權；本節規定，於所有權以外之財產權，由數人
      共有或公同共有者準用，亦為民法第817 條第1 項、第
      818 條、第831 條所明定。各共有人之應有部分，為對於
      共有物所有權之成數，抽象的存在於共有物之全部，在分
      割之前，無從具體辨明何者為何共有人所有。其性質為具
      體而微之所有權，係量之分割而非質之分割，係抽象存在
      於共有物之任何微小部分之上，其內容、性質及效力，與
      所有權完全無異，僅其行使權利，應受應有部分之限制而
      已。
    2.被告癸○○、壬○○部分：
      (1)原告主張系爭土地為原告所有，系爭8 號建物座落於系
        爭土地，占用如附圖一所示A 、A1部分（面積合計165
        平方公尺），現由被告癸○○占有使用；系爭26號建物
        座落系爭土地，占用如附圖一所示B 、B1、B2、B3 部
        分（面積合計164. 61 平方公尺），現由被告壬○○及
        其妻子、兒子、媳婦及孫子占有使用等情，並提出土地
        登記謄本為憑。且經本院會同兩造及高雄市政府地政處
        鹽埕地政事務所人員勘測屬實，有勘驗筆錄、現場照片
        6 張、高雄市政府地政處鹽埕地政事務所人員繪製複丈
        成果圖附卷可考（本院卷第854 至859 、861 、862 、
        946 、986 頁），被告癸○○、壬○○對此亦不爭執，
        自堪認為真實。
      (2)原告主張被告癸○○、壬○○無權占用系爭土地乙情，
        亦為被告癸○○、壬○○所不爭執。則依前述說明，被
        告癸○○、壬○○無權占用原告之土地，可能獲得相當
        於租金之利益，並致原告受有不能使用遭占用部分之土
        地而受有損害。原告請求被告癸○○、壬○○請求返還
        占用系爭土地之不當得利，自屬有據。
    3.被告乙○○部分：
      (1)原告主張被告乙○○所有系爭7 號建物占用系爭299 之
        2 地號土地如附圖一所示A2、A3（面積39、35平方公尺
        ）、占用系爭299 之3 地號土地如附圖一所示A4部分（
        面積7 平方公尺）等情，已經本院會同兩造及地政人員
        至系爭土地現場勘測無誤，有勘驗筆錄及複丈成果圖附
        卷可參。
      (2)系爭7 號建物占用系爭299 之2 地號土地如附圖一所示
        A2、A3部分，被告乙○○雖抗辯其係有權占有，惟未舉
        證證明之，其所辯自無可採。是以，原告主張被告乙○○應返還占用系爭299 之2 地號土地之不當得利，應屬
        有據。至於被告乙○○於言詞辯論時另主張有民法第42
        5 條之1 規定之適用，然此乃其於準備程序中所未主張
        之事項，其未釋明有何不可歸責事由而不能於準備程序
        提出，且此一主張事項並無民事訴訟法第276 條第1 項
        所列第1 、2 、4 項之情形，自不得主張之，本院就此
        部分抗辯即不再論述。
      (3)原告請求系爭7 號建物占用系爭299 之3 地號土地如附
        圖一所示A4部分，被告乙○○非系爭299 之3 地號土地
        之地上權人，雖有土地登記謄本在卷可按。然系爭7號
        建物與相鄰9 號建物，合併登記為高雄市○○區○○段
        8 小段312 建號，係被告乙○○與訴外人庚○○○分別
        共有，應有部分各2 分之1 ，訴外人庚○○○就系爭
        299 之3 地號土地有地上權之設定，權利範圍71平方公
        尺，有土地、建物登記謄本可查（本院卷第44、62頁）
        。被告乙○○雖於本院前往系爭土地勘驗陳稱：系爭7
        號建物現由其使用等語（本院卷第855 頁背面），然系
        爭7 號建物現既登記為被告乙○○與庚○○○分別共有
        、應有部分各2 分之1 。則於共有物分割之前，共有人
        之應有部分非侷限於共有物之特定部分，而係抽象存在
        於共有物之任何微小部分上，被告乙○○非無可能經分
        管協議而得單獨占有使用系爭7 號建物。庚○○○就系
        爭299 之3 地號土地既有地上權，自得於地上權範圍內
        使用系爭299 之3 地號土地，原告本應容忍，庚○○○
        與被告乙○○共有之系爭7 號建物占用系爭299 之3地
        號土地如附圖一所示A4部分面積7 平方公尺，並未超過
        庚○○○之地上權範圍，原告即未受有損害，原告請求
        被告乙○○返還占用附圖一所示A4部分土地之不當得利
        ，洵屬無據。
    4.被告己○○部分：
      (1)原告主張被告己○○所有系爭13號建物占用系爭299 之
        3 地號土地如附圖一所示A6部分（面積81平方公尺）等
        情，已經本院會同兩造及地政人員至系爭土地現場勘測
        無誤，有勘驗筆錄及複丈成果圖附卷可參。
      (2)原告主張被告己○○與訴外人高雄市政府，為系爭土地
        299 之3 地號土地之地上權人，權利範圍157 平方公尺
        ，應有部分各2 分之1 ，被告己○○之權利範圍僅有
        78.5平方公尺，系爭13號建物占用系爭299 之3 地號土
        地超出被告己○○之地上權範圍2.5 平方公尺部分，應
        屬不當得利等情，惟依前述說明，被告己○○與高雄市
        政府共有地上權，其應有部分，非侷限於特定範圍內，
        系爭13號建物與門牌號碼高雄市○○區○○街130 巷11
        號建物（下稱相鄰11號建物），合併登記為高雄市○○
        區○○段8 小段316 建號，係被告己○○與訴外人高雄
        市政府分別共有，應有部分各2 分之1 ，被告己○○與
        高雄市政府就系爭299 之3 地號土地之地上權範圍為
        157 平方公尺，有土地、建物登記謄本可查（本院卷第
        43、63頁）。被告己○○現使用系爭13號建物占用系爭
        299 之3 地號土地為81平方公尺，相鄰11號建物占用系
        爭299 之3 地號土地如附圖一所示A5部分為72平方公尺
        ，系爭13號建物與相鄰11號建物，合計占用系爭299 之
        3 地號土地153 平方公尺，並未逾越被告己○○與高雄
        市政府共有之地上權權利範圍，原告並未受有損害，原
        告主張被告己○○所有系爭13號建物占用系爭299 之3
        地號土地，超出地上權範圍2.5 平方公尺，受有利益致
        原告受有損害，請求被告己○○返還不當得利，並無可
        採。
    5.被告辛○部分：
      (1)原告主張被告辛○所有系爭37號建物占用系爭299 之1
        地號土地如附圖二所示A2部分（面積11.17 平方公尺）
        、占用系爭299 之3 地號土地如附圖二所示A 、A1（面
        積11.67 、40.44 平方公尺）等情，已經本院會同兩造
        及地政人員至系爭土地現場勘測無誤，有勘驗筆錄及複
        丈成果圖附卷可參。
      (2)原告主張被告辛○為系爭土地299 之1 、299 之3 地號
        土地之地上權人，權利範圍7 、43平方公尺；系爭37號
        建物占用系爭299 之1 、299 之3 地號土地，合計63.2
        8 平方公尺，已超出被告辛○就系爭299 之1 、299 之
        3 地號土地之地上權13.28 平方公尺，被告辛○就此部
        分自受有利益，並致原告受有損害，原告自得請求其返
        還不當得利等情，惟查：系爭37號建物與門牌號碼高雄
        市○○區○○街130 巷35號建物（下稱相鄰35號建物）
        ，合併登記為高雄市○○區○○段8 小段313 建號，係
        被告辛○與訴外人丙○○分別共有，應有部分各2 分之
        1 ，丙○○就系爭299 之1 、299 之3 地號土地有地上
        權之設定，權利範圍43、41平方公尺，有土地、建物登
        記謄本可查（本院卷第31、45、69頁）。然系爭37號建
        物及相鄰35號建物，現既登記為被告辛○與丙○○分別
        共有、應有部分各2 分之1 。則於共有物分割之前，被
        告辛○與丙○○之所有權即抽象存在於系爭37號建物之
        任何微小部分上。丙○○與被告辛○就系爭299 之1 、
        299 之3 地號土地之地上權，合計權利範圍108 平方公
        尺，丙○○被告辛○共有之系爭37號建物占用系爭299
        之1 、299 之3 地號土地如附圖二所示A 、A1、A2部分
        面積合計63.28 平方公尺，原告於被告辛○與丙○○之
        地上權範圍內，並未受有損害，原告請求被告辛○返還
        占用附圖二所示A 、A1、A2部分土地13.28 平方公尺部
        分之不當得利，洵屬無據。
  (二)原告得請求之金額為何？
    1.按無法律上原因而受有利益，致他人受有損害者，應返還
      其利益，民法第179 條前段定有明文。次按無權占有他人
      之不動產，可能獲得相當於租金之利益，為社會通常之觀
      念，有最高法院61年台上字第1695號判例可資參照。又按
      城市地方房屋之租金，以不超過土地及其建築物申報總價
      年息百分之10為限；土地法第79條所謂土地及建築物之總
      價額，土地價額依法定地價，建築物價額依該管直轄市或
      縣（市）地政機關估定之價額；土地所有人依本法申報之
      地價，為法定地價，土地法第97條第1 項、第148 條、土
      地法施行法第25條亦分別定有明文。末按基地租金之數額
      ，除以基地申報地價為基礎外，尚須斟酌基地之位置，工
      商業繁榮之程度，承租人利用基地之經濟價值及所受利益
      等項，並與鄰地租金相比較，以為決定，並非必達申報總
      地價年息百分之10最高額，最高法院68年台上字第3071號
      亦著有判例可參。
    2.原告請求被告己○○、辛○返還不當得利部分，並無理由
      ，已如前述。原告請求被告癸○○、壬○○及乙○○返還
      不當得利部分，原告主張被告應按占用面積，以系爭土地
      申報地價年息百分之10計算，給付如附表所示相當於租金
      之不當得利。被告癸○○、壬○○及乙○○均以：原告請
      求依系爭土地申報地價年息百分之10計算相當於租金之不
      當得利，尚嫌過高等語為辯。
    3.經查：系爭土地之申報地價自89年7 月為5,600 元、93年
      1 月為6,000 元、96年1 月為6,080 元，此有地價謄本在
      卷可憑（本院卷第988 至992 頁）。又系爭土地坐落於高
      雄市鼓山區○○○○○道路為青泉街、鼓山三路，系爭7
      號、8 號、26號建物，係水泥磚造一層樓建物、位於巷弄
      間，對外出入僅能利用青泉街130 巷，供居住使用，周圍
      大多係住宅，商業並不繁榮，業經本院勘驗屬實，並有照
      片及電子地圖在卷可佐（本院卷第858 至863 、898 至
      903 頁）。原告所主張之商家分布、交通要點、醫療照謢
      、綠地等情形，與系爭土地，距離尚非鄰近，難認確有原
      告主張商業繁榮、交通便利、生活機能極佳之情形，本院
      審酌系爭土地之經濟價值、地處狀況及被告使用土地之目
      的及社會經濟狀況，認原告請求相當於租金之不當得利，
      以申報地價年息百分之3 為當，原告請求如附表所示之不
      當得利，應予准許。逾此範圍之請求，則無理由。
七、綜上所述，原告依據民法第179 條之規定，請求被告癸○○
    、壬○○及乙○○給付原告如附表所示之金額為有理由，應
    予准許；逾此範圍之請求，為無理由，應予駁回。按給付無
    確定期限者，債務人於債權人請求給付時，經其催告而未為
    給付，自受催告時起，負遲延責任。其經債權人起訴而送達
    起訴狀，或依督促程式送達支付命令，或為其他相類之行為
    者，與催告有同一之效力，民法第229 條第2 項定有明文。
    原告依不當得利法律關係向被告請求之金額係屬不定期債務
    ，原告主張被告癸○○、壬○○及乙○○應給付自91年4 月
    1 日起至96年3 月31日止之相當於租金之不當得利，及自起
    訴狀繕本送達翌日（如附表所示）起至清償日止；96年4 月
    1 日起至96年9 月6 日止按月給付不當得利，及自翌月1 日
    起至清償日止，負遲延責任，應按年息百分之5 計算遲延利
    息（如附表所示），尚屬有據，應予准許。逾此範圍之請求
    ，並無理由，應予駁回。
八、本件原告勝訴部分，被告應給付之金額總計未逾50萬元，應
    依職權宣告假執行。被告聲明願供擔保，請求免為假執行，
    ，合無不合，爰酌定相當擔保金額准許之。原告敗訴部分，
    其假執行之聲請，因訴之駁回，而失所附麗，應予駁回。
九、本件原告之訴，為一部有理由、一部無理由，依民事訴訟法
    第385 條第1 項前段、第79條、第85條第1 項、第389 第1
    項第5 款、第392條第2項，判決如主文。
中    華    民    國    98    年    7     月    1     日
                  民事第三庭    審判長法  官  朱玲瑤
                                      法  官  李嘉益
                                      法  官  陳宛榆
正本係照原本作成。
如不服本判決，應於送達後20日內，向本院提出上訴狀並表明上
訴理由，如於本判決宣示後送達前提起上訴者，應於判決送達後
10日內補提上訴理由書（須附繕本）。
中    華    民    國    98    年    7     月    1     日
                                      書記官  曹德英
附表：
┌────┬─────────┬────┬────────┬─────────┬─────┐
│被告    │原告請求被告占用系│原告主張│原告主張被告應返│本院判斷被告應給付│備註      │
│        │爭土地之期間      │占用面積│還之利益        │之金額            │          │
├────┼─────────┼────┼────────┼─────────┼─────┤
│癸○○  │(1)91年4 月1 日起至│165 平方│(1)91年4 月1 日起│(1)91年4 月1 日起至│應返還之不│
│        │  92 年12 月31日（│公尺    │  至92年12月31日│  92 年12 月31日（│當得利範圍│
│        │  共21 月）       │        │  （共21月），  │共21月），48,510元│165 平方公│
│        │(2)93 年1月1 日起至│        │  161,700 元    │，5,600 ×165 ×3%│尺        │
│        │  95年12月31日止  │        │(2)93年1 月1 日起│÷12×21＝48,510。│          │
│        │  （共36月）      │        │  至95年12月31日│(2)93年1 月1 日起至│          │
│        │(3)96日1 月1 日起至│        │  止（共36月），│  95年12月31日止  │          │
│        │  96 年9月6 日止（│        │  297,000 元    │（共36月），89,100│          │
│        │  共8月又6 日）   │        │(3)96日1 月1 日起│元，6,000 ×165 ×│          │
│        │                  │        │  至96年9 月6 日│3%÷12×36 ＝89,10│          │
│        │                  │        │  止（共8 月又6 │0 。              │          │
│        │                  │        │  日）68,552元  │(3)96日1 月1 日起至│          │
│        │                  │        │                │  96 年9月6 日止（│          │
│        │                  │        │                │共8 月又6 日，即  │          │
│        │                  │        │                │8.2 月），（6,080 │          │
│        │                  │        │                │×165 ×3%÷12×  │          │
│        │                  │        │                │8.2 ＝20,566。（元│          │
│        │                  │        │                │以下四捨五入）    │          │
│        │                  │        │                │合計應給付158,176 │          │
│        │                  │        │                │元及其中147,642 元│          │
│        │                  │        │                │自96.5.1起、2,508 │          │
│        │                  │        │                │元自96.6.1起、2,50│          │
│        │                  │        │                │ 8元自96.7.1起2,50│          │
│        │                  │        │                │ 8元自96.8.1起2,50│          │
│        │                  │        │                │ 8元自96.9.1起502 │          │
│        │                  │        │                │元自96.10.1 起，均│          │
│        │                  │        │                │至清償日止，按年息│          │
│        │                  │        │                │百分之5 計算之利息│          │
│        │                  │        │                │。                │          │
│        │                  │        │                │                  │          │
├────┼─────────┼────┼────────┼─────────┼─────┤
│壬○○芳│同上              │164.61  │(1)91年4 月1 日起│(1)91年4 月1 日起至│不當得利範│
│        │                  │平方公尺│  至92年12月31日│  92 年12 月31日（│圍164.61  │
│        │                  │        │  （共21月），  │共21月），48,395元│平方公尺  │
│        │                  │        │  161,317 元    │，5,600 ×164.61×│          │
│        │                  │        │(2)93年1 月1 日起│3%÷12×21＝48,395│          │
│        │                  │        │  至95年12月31日│（元以下四捨五入）│          │
│        │                  │        │  止（共36月），│。                │          │
│        │                  │        │  296,298 元    │(2)93年1 月1 日起至│          │
│        │                  │        │(3)96日1 月1 日起│  95年12月31日止  │          │
│        │                  │        │  至96年9 月6 日│（共36月），88,889│          │
│        │                  │        │  止（共8 月又6 │元，6,000 ×164.61│          │
│        │                  │        │日）68,390 元   │×3%÷12×36＝    │          │
│        │                  │        │                │88,889（元以下四捨│          │
│        │                  │        │                │五入）。          │          │
│        │                  │        │                │(3)96日1 月1 日起至│          │
│        │                  │        │                │  96 年9月6 日止（│          │
│        │                  │        │                │共8 月又6 日，即  │          │
│        │                  │        │                │8.2月 ），20,517，│          │
│        │                  │        │                │6,080 ×164.61×3%│          │
│        │                  │        │                │÷12×8.2 ＝20,517│          │
│        │                  │        │                │（元以下四捨五入）│          │
│        │                  │        │                │。                │          │
│        │                  │        │                │合計應給付157,801 │          │
│        │                  │        │                │元及其中147,292 元│          │
│        │                  │        │                │自96.5.1起、2,502 │          │
│        │                  │        │                │元自96.6.1起、2,50│          │
│        │                  │        │                │ 2元自96.7.1起2,50│          │
│        │                  │        │                │2 元自96.8.1起2,50│          │
│        │                  │        │                │2 元自96.9.1起501 │          │
│        │                  │        │                │元自96.10.1 起，均│          │
│        │                  │        │                │至清償日止，按年息│          │
│        │                  │        │                │百分之5 計算之利息│          │
│        │                  │        │                │。                │          │
├────┼─────────┼────┼────────┼─────────┼─────┤
│乙○○  │同上              │81平方公│(1)91年4 月1 日起│(1)91年4 月1 日起至│不當得利範│
│        │                  │尺      │  至92年12月31日│  92 年12 月31日（│圍74平方公│
│        │                  │        │  （共21月），  │共21月），21,756元│尺        │
│        │                  │        │  79,380 元     │，5,600 ×74×3%÷│          │
│        │                  │        │(2)93年1 月1 日起│12×21＝21,756。  │          │
│        │                  │        │  至95年12月31日│(2)93年1 月1 日起至│          │
│        │                  │        │  止（共36月），│  95年12月31日止  │          │
│        │                  │        │  145,800 元    │（共36月），39,960│          │
│        │                  │        │(3)96日1 月1 日起│元，6,000 ×74×3%│          │
│        │                  │        │  至96年9 月6 日│÷12×36＝39,960  │          │
│        │                  │        │  止（共8 月又6 │。                │          │
│        │                  │        │  日）33,653元  │(3)96日1 月1 日起至│          │
│        │                  │        │                │  96 年9月6 日止（│          │
│        │                  │        │                │共8 月又6 日，即  │          │
│        │                  │        │                │8.2 月），6,080 ×│          │
│        │                  │        │                │74 ×3% ÷12×8.2 │          │
│        │                  │        │                │＝9,223 （元以下四│          │
│        │                  │        │                │捨五入）。        │          │
│        │                  │        │                │合計應給付70,939元│          │
│        │                  │        │                │及其中66,215元自96│          │
│        │                  │        │                │.5.1起、1,125 元自│          │
│        │                  │        │                │96.6.1起、1,125 元│          │
│        │                  │        │                │自96.7.1起1,125 元│          │
│        │                  │        │                │自96.8.1起1,125 元│          │
│        │                  │        │                │自96.9.1起224 元自│          │
│        │                  │        │                │96.10.1 起，均至清│          │
│        │                  │        │                │償日止，按年息百分│          │
│        │                  │        │                │之5 計算之利息。  │          │
├────┼─────────┼────┼────────┼─────────┼─────┤
│己○○  │同上              │2.5 平方│(1)91年4 月1 日起│原告此部分請求無理│          │
│        │                  │公尺    │  至92年12月31日│由。              │          │
│        │                  │        │  （共21月），  │                  │          │
│        │                  │        │  2,448 元      │                  │          │
│        │                  │        │(2)93年1 月1 日起│                  │          │
│        │                  │        │  至95年12月31日│                  │          │
│        │                  │        │  止（共36月），│                  │          │
│        │                  │        │  4,500 元      │                  │          │
│        │                  │        │(3)96日1 月1 日起│                  │          │
│        │                  │        │  至96年9 月6 日│                  │          │
│        │                  │        │  止（共8 月又6 │                  │          │
│        │                  │        │  日）10,39元   │                  │          │
├────┼─────────┼────┼────────┼─────────┼─────┤
│辛○    │同上              │13.28 平│(1)91年4 月1 日起│原告此部分請求無理│          │
│        │                  │方公尺  │  至92年12月31日│由。              │          │
│        │                  │        │  （共21月），  │                  │          │
│        │                  │        │  13,013 元     │                  │          │
│        │                  │        │(2)93年1 月1 日起│                  │          │
│        │                  │        │  至95年12月31日│                  │          │
│        │                  │        │  止（共36月），│                  │          │
│        │                  │        │  23,904 元     │                  │          │
│        │                  │        │(3)96日1 月1 日起│                  │          │
│        │                  │        │  至96年9 月6 日│                  │          │
│        │                  │        │  止（共8 月又6 │                  │          │
│        │                  │        │  日）51,17元   │                  │          │
└────┴─────────┴────┴────────┴─────────┴─────┘


司法院資訊處製作；財團法人民間司法改革基金會備份。
